# Ing. Luis Miguel Palacios



# Mg. en Ingeniería de Software y Sistemas Informáticos • Desarrollador Full Stack • SDPC • SMPC



<u>palaciosluismig@gmail.com</u> · <u>LinkedIn</u> · <u>Portafolio</u> · <u>GitHub</u>

#### Perfil

Soy un Ingeniero de Sistemas de Ecuador apasionado con el desarrollo de software, tanto del Backend como Frontend (Full Stack). Actualmente, trabajo en AustroRed que pertenece al sector financiero. Además, trabajo en la industria tecnológica desde 2019, ocupando puestos de ingeniería de desarrollo en grandes empresas como Banco del Austro y Mastermoto. También realizo proyectos como Freelancer.

Si no estoy codificando, estoy leyendo libros sobre educación financiera y emprendimiento. Me gusta trabajar en equipo, ayudar a los demás y mi personalidad es extrovertido.

# **Experiencia Profesional**

## AustroRed • Ingeniero de Desarrollo

Octubre 2022 - Actualidad

En el área de Medios de Pago realizó requerimientos de Backend y Frontend. Integraciones de software con proveedores (AlexSoft & TechSoft). Implementación de mandatos de Visa y Mastercard sobre ISO 8583.

#### **▼** Requerimientos:

- 1. Integrar cambios para soportar BIN 8 dígitos en el Switch Transaccional que maneja las canalidades como ATM, POS, Comercio electrónico, Corresponsal no bancario, y Cadenas corporativas.
- 2. Migración de servidor Tokenizador de Windows Server 2019 a 2022.
- 3. Mejorar microservicio para el bloqueo y desbloqueo de Tarjeta de Crédito y Comercios.
- 4. Mejoras en el cobro de ISD integrando al Core de Tarjetas de Crédito y Débito.
- 5. Actualización de tarifario y estados de cuenta de Tarjetas de Crédito.
- 6. Cambio de tipografía de la <u>página web</u> de establecimientos.

# Banco del Austro • Ingeniero de Desarrollo

Mayo 2022 - Septiembre 2022

En el área de Medios de Pago realicé requerimientos de Backend y Frontend. Integraciones de software con proveedores (TechSoft). Implementación de mandatos de Visa y Mastercard sobre ISO 8583.

# ▼ Requerimientos:

- 1. Desarrollar sección de microservicio para que se conecte a Fitbank para el débito a la cuenta con el objetivo de pagar la deuda de la tarjeta de crédito.
- 2. Implementación el servicio de código de motivo de rechazo para transacciones con tarjetas de Visa y Mastercard con el objetivo de visibilizar del porqué se rechazan las transacciones y cuando un comercio puede reintentar una transacción, para validar la transaccionalidad se utilizó simuladores Visa Test System y Mastercard Simulation Plataform.
- 3. Apoyar en el desarrollo del sistema para otorgar recompensas a los tarjetahabientes que realicen su primer consumo.
- 4. Apoyo en la implementación de transacciones de Money Send.
- 5. Cambio masivo por medio de script en base de datos para usuarios ejecutivos en SysCards.
- 6. Apoyo en la ejecución de pruebas transaccionales desde AMT y POS.

#### **Mastermoto • Programador Senior**

Enero 2022 - Mayo 2022

En el departamento de sistemas realicé varias actividades como Desarrollador de Software, Administrador de Base de Datos en Oracle, Mantenimiento y Gestión de la Infraestructura tecnológica, Mantenimiento de Hardware y Soporte Técnico.

#### ▼ Requerimientos:

- 1. Iniciar con el desarrollo del módulo para la administración de marcaciones en la página web con Python + Django.
- 2. Desarrollo de un prototipo de bot para Windows que envía mensajes masivos de WhatsApp a los clientes como parte de campañas de cobranzas, para ellos se utilizó Python + Selenium.
- 3. Mejorar la generación de reportes de marcaciones con JasperReports.
- 4. Mejorar la carga de registros de transferencias bancarias al sistema contable.

#### Banco del Austro • Ingeniero de Desarrollo

Agosto 2019 - Enero 2022

En el área de Tarjeta de Crédito realicé requerimientos de Backend y Frontend. Integraciones de software con proveedores (TechSoft). Implementación de mandatos de Visa y Mastercard sobre ISO 8583.

#### ▼ Requerimientos:

1. Llevar acabo el proyecto de integración de BIN 8 dígitos con el proveedor TechSoft para la aplicación SysCards en su modo emisor.

Ing. Luis Miguel Palacios

- 2. Desarrollar el Frontend y Backend para que los tarjetahabientes desde una página web integrado en la banca virtual puedan refinanciar la deuda de su tarjeta de crédito desde su casa por el aislamiento en la pandemia del COVID-19.
- 3. Desarrollar el Backend para la generación de certificados digitales de tarjeta de crédito que consume la APP móvil.
- 4. Desarrollar el Backend para realizar avances en efectivo de una tarjeta de crédito desde la banca virtual.
- 5. Llevar acabo el proyecto de actualización de criptografía versión 18 (CVN18) para las tarjetas de crédito.
- 6. Desarrollar reportería para la Superintendencia de Bancos.
- 7. Agregar información en el reporte AMMF (Acquirer Merchant Master File) que es un formato global y flexible que permite el intercambio de información de comercios entre Visa y sus adquirentes.

# **Proyectos**

#### Mi portafolio web

Marzo 2024 • Ver sitio web • Ver en GitHub

Portafolio web donde expongo mi perfil de una manera más visual presentando mi experiencia y proyectos. También tengo un blog donde publico artículos de tecnología.

Astro • HTML • Tailwind • JavaScript • TypeScript • Git • GitHub • Netlify • Figma

#### Peliz

Agosto 2023 • Ver sitio web • Ver en GitHub

Sitio web para buscar películas y series de TV. Presentando el tráiler, fecha de lanzamiento, género, tiempo de duración y la puntuación.

React • HTML • CSS • JavaScript • Git • GitHub • Netlify • Figma

#### **Palaciosoft**

Agosto 2022 • Ver sitio web

Sitio web donde se ofrece servicios de creación de landing pages, sitios web y tiendas online según sea el requerimiento del cliente.

Angular • HTML • CSS • JavaScript • Git • GitHub • Netlify • Figma

#### Integración con Kushki

Marzo 2022 • Ver en GitHub

Sitio web donde se ofrece servicios de creación de landing pages, sitios web y tiendas online según sea el requerimiento del cliente.

React • HTML • CSS • JavaScript • Git • GitHub • GitHub Pages



Ir a portafolio web para ver más proyectos

#### Educación

# Universidad Internacional de la Rioja

Octubre 2022 - Julio 2023 • España • Online

Maestría en Ingeniería de Software y Sistemas Informáticos

#### Universidad Católica de Cuenca

Agosto 2016 - Febrero 2020 • Ecuador • Presencial

Ingeniería de Sistemas

## Certificaciones

# **TÜV Rheinland Europe**

Noviembre 2023 • Online

Internal Auditor ISO 27001:2022, Information Security Management Systems

#### CertiProf

Enero 2021 • Online

SDPC - Scrum Developer Professional Certificate

#### CertiProf

Julio 2020 • Online

SMPC - Scrum Master Professional Certificate

#### **Habilidades**

## **Técnicas**

Frontend: Astro • React • Angular • Django • HTML • CSS • Tailwind • JavaScript

TypeScript • ASP.NET

Backend: Java • Python • C# • Quarkus • Spring Boot • Docker • JMeter

Base de Datos: SQL Server • MySQL • PostgreSQL • SQLite • Mongo

Control de Versiones: Git . GitHub . GitLab

# **Blandas**

Comunicación efectiva • Resolución de problemas • Trabajo en equipo • Creatividad • Gestión de tiempo • Adaptabilidad • Empatía • Autodidacta

#### Idioma

#### **Español**

Nativo

# Inglés

Nivel básico

Ing. Luis Miguel Palacios